【裁判字號】    98,審訴,4028
【裁判日期】    981111
【裁判案由】    毒品危害防制條例
【裁判全文】
臺灣高雄地方法院刑事判決            98年度審訴字第4028號
                                    98年度審訴字第4029號
公  訴  人  臺灣高雄地方法院檢察署檢察官
被      告  甲○○
                    （現另案於臺灣高雄第二監獄執行中）
上列被告因違反毒品危害防制條例案件，經檢察官提起公訴（98
年度毒偵字第5069號、第5149號），由本院合併審理，被告就被
訴事實為有罪之陳述，經告知簡式審判程序之旨，並聽取被告與
公訴人之意見後，本院合議庭裁定由受命法官獨任進行簡式審判
程序，本院判決如下：
    主  文
甲○○犯如附表所示之貳罪，各處如附表所示之刑。應執行有期
徒刑壹年陸月。
    事  實
一、甲○○前因施用毒品案件，經本院以94年度毒聲字第368 號
    裁定送觀察、勒戒後，因無繼續施用毒品之傾向，於民國94
    年3 月18日執行完畢釋放，並由臺灣高雄地方法院檢察署檢
    察官以94年度毒偵字第1147號為不起訴處分確定。復於94、
    95年間因施用毒品案件，分別經本院以94年度訴字第3000號
    判決分別判處有期徒刑7 月、4 月，應執行有期徒刑10月，
    於94年11月4 日判決確定；經本院以95年度訴字第1336號判
    決分別判處有期徒刑8 月、4 月，應執行有期徒刑11月，於
    95年6 月8 日確定（此案嗣經裁定減刑且定應執行刑為有期
    徒刑5 月確定），前開2 案接續執行，於96年6 月14日縮刑
    期滿執行完畢。
二、詎甲○○仍不知戒絕毒癮，明知海洛因、甲基安非他命業經
    公告分別列為毒品危害防制條例第2 條第2 項第1 款、第2
    款之第一、二級毒品，不得非法持有、施用，竟基於同時施
    用第一級毒品海洛因及第二級毒品甲基安非他命之犯意，分
    別於附表編號所示時地，以上開各編號所示方式，同時施用
    第一級毒品海洛因及第二級毒品甲基安非他命各1 次，嗣經
    警分別查獲（施用時間、地點、方式、查獲時地均如附表所
    示）。
三、案經高雄縣政府警察局林園分局報請臺灣高雄地方法院檢察
    署檢察官偵查起訴。
    理  由
一、被告甲○○所犯係死刑、無期徒刑、最輕本刑為3 年以上有
    期徒刑以外之罪，其於準備程序就前揭被訴事實為有罪之陳
    述，經受命法官告知簡式審判程序之旨，並聽取其與公訴人
    意見後，本院認無不得或不宜改依簡式審判程序進行之處，
    爰依刑事訴訟法第273 條之1 第1 項、第284 條之1 ，裁定
    本件由受命法官獨任進行簡式審判程序，合先敘明。
二、上揭事實，業據被告於本院審理時坦承不諱，且其先後2 次
    為警採集尿液，檢驗結果均呈嗎啡即海洛因代謝物及甲基安
    分他命陽性反應，此有臺灣檢驗科技股份有限公司出具之濫
    用藥物尿液檢驗報告2 紙（檢體編號：林偵0246號、林偵02
    98號）及高雄縣政府警察局林園分局查獲毒品案件嫌疑人代
    碼與真實姓名對照表2 紙在卷可稽。據此，足徵被告上開自
    白核與事實相符，自可採為認定事實之證據，其確有施用第
    一級毒品海洛因及第二級毒品甲基安非他命之犯行，均堪認
    定。
三、按觀察、勒戒或強制戒治執行完畢釋放後，5 年內再犯第10
    條施用毒品之罪者，檢察官或少年法院（地方法院少年法庭
    ）應依法追訴或裁定交付審理，毒品危害防制條例第23條第
    2 項定有明文。本件被告前因施用毒品案件，經本院裁定送
    觀察、勒戒後，因無繼續施用毒品傾向，於94年3 月18日執
    行完畢釋放，並由臺灣高雄地方法院檢察署檢察官以94年度
    毒偵字第1147號為不起訴處分確定之事實，有臺灣高等法院
    被告前案紀錄表1 份附卷可參，其於觀察、勒戒執行完畢釋
    放後，5 年內再犯本件施用毒品案件，依前開說明，應依法
    追訴。本件事證明確，被告犯行洵堪認定，應予依法論科。
四、核被告就附表編號1 、編號2 所為，均係犯毒品危害防制條
    例第10條第1 項施用第一級毒品罪及同條例第10條第2 項施
    用第二級毒品罪。被告持有第一、二級毒品進而施用，持有
    之低度行為各為施用之高度行為所吸收，均不另論持有毒品
    之罪。被告以附表編號1 、編號2 所示之一施用行為，同時
    施用第一級毒品及第二級毒品，係各以一行為觸犯前開2 罪
    名，為想像競合犯，應依刑法第55條規定，各從一重以施用
    第一級毒品罪處斷。公訴意旨認被告所犯上開4 罪間，應分
    論併罰，容有誤會，附此敘明。又被告前有如事實欄所示犯
    罪科刑及執行情形，有上開前案紀錄表可按，其於受徒刑之
    執行完畢後，5 年內故意再犯本件有期徒刑以上之2 罪，均
    為累犯，應依刑法第47條第1 項規定加重其刑。本院審酌被
    告前曾因施用毒品案件，經送觀察、勒戒及法院判刑確定，
    仍復犯本件施用毒品罪，顯見其自制力不足，尚未能戒絕毒
    癮，實有不該；惟念其施用毒品乃自戕一己之身體健康，尚
    未對他人造成危害，犯後坦承犯行等一切情狀，分別量處如
    附表所示之刑，並定其應執行刑。
據上論斷，應依刑事訴訟法第273 條之1 第1 項、第299 條第1
項前段，毒品危害防制條例第10條第1 項、第2 項，刑法第11條
前段、第55條、第47條第1 項、第51條第5 款，判決如主文。
本案經檢察官黃齡慧到庭執行職務。
中    華    民    國    98    年    11    月    11    日
                  刑事第十庭  法  官  楊佩蓉
以上正本證明與原本無異。
如不服本判決應於收受判決後10日內向本院提出上訴書狀，並應
敘述具體理由。其未敘述上訴理由者，應於上訴期間屆滿後20日
內向本院補提理由書(均須按他造當事人之人數附繕本)「切勿逕
送上級法院」。
中    華    民    國    98    年    11    月    11    日
                              書記官  許珈綺
附錄本案判決論罪科刑法條：
毒品危害防制條例第10條
施用第一級毒品者，處6 月以上5 年以下有期徒刑。
施用第二級毒品者，處3 年以下有期徒刑。
附表：
┌──┬────┬─────┬─────┬────────────┬──────────┬──────┐
│編號│犯罪時間│犯罪地點  │犯罪方法  │查獲時地                │所犯之罪及宣告刑    │  本院案號  │
├──┼────┼─────┼─────┼────────────┼──────────┼──────┤
│ 1  │98年7 月│高雄縣林園│以將海洛因│於98年7 月11日凌晨2 時10│甲○○犯施用第一級毒│98年度審訴字│
│    │10日下午│鄉○○街61│、甲基安非│分許，因其為毒品列管人口│品罪，累犯，處有期徒│第4028號    │
│    │某時    │號之住處  │他命摻入香│，經警通知採尿送驗，檢驗│刑拾月。            │            │
│    │        │          │菸內點燃之│結果呈可待因、嗎啡及甲基│                    │            │
│    │        │          │方式，同時│安非他命陽性反應。      │                    │            │
│    │        │          │施用第一級│                        │                    │            │
│    │        │          │毒品海洛因│                        │                    │            │
│    │        │          │及第二級毒│                        │                    │            │
│    │        │          │品甲基安非│                        │                    │            │
│    │        │          │他命      │                        │                    │            │
├──┼────┼─────┼─────┼────────────┼──────────┼──────┤
│ 2  │98年8 月│同上      │同上      │於98年8 月14日下午1 時45│甲○○犯施用第一級毒│98年度審訴字│
│    │14日下午│          │          │分許，在其位於高雄縣林園│品罪，累犯，處有期徒│第4029號    │
│    │1 時    │          │          │鄉○○街61號之住處，因另│刑拾月。            │            │
│    │        │          │          │案通緝為警逮捕，經徵得其│                    │            │
│    │        │          │          │同意採集尿液送驗，檢驗結│                    │            │
│    │        │          │          │果呈可待因、嗎啡及甲基安│                    │            │
│    │        │          │          │非他命陽性反應。        │                    │            │
└──┴────┴─────┴─────┴────────────┴──────────┴──────┘


司法院資訊處製作；財團法人民間司法改革基金會備份。
